【裁判字號】    97,易,4241
【裁判日期】    971125
【裁判案由】    毒品危害防制條例
【裁判全文】
臺灣臺中地方法院刑事判決      九十七年度易字第四二四一號
公  訴  人  臺灣臺中地方法院檢察署檢察官
被      告  乙○○
                    樓
上列被告因毒品危害防制條例案件，經檢察官提起公訴（九十七
年度偵字第二三二三二號），本院判決如下：
    主    文
乙○○持有第一級毒品，累犯，處有期徒刑參月，如易科罰金，
以新臺幣壹仟元折算壹日。扣案之海洛因壹包（驗餘淨重零點壹
玖陸柒公克）沒收銷燬之。
    事    實
一、乙○○前曾：(1)於民國九十年二月九日，因轉讓第二級毒品
    案件，由本院以八十九年度訴字第二九八０號判處有期徒刑
    十月，經上訴後，於九十年六月二十日由臺灣高等法院臺中
    分院以九十年度上訴字第七０九號上訴駁回，又經上訴後，
    於九十年九月二十八日由最高法院以九十年度臺上字第五二
    八九號上訴駁回確定；(2)又於九十年五月三日，因施用第一
    、二級毒品案件，經本院以九十年度訴字第五五九號分別判
    處有期徒刑八月、六月，應執行有期徒刑一年確定；(3)復於
    九十一年一月二十九日，因贓物案件，經本院以九十年度易
    字第一二八三號判處有期徒刑三月確定（前開(1)至(3)所示之
    刑期，嗣復經本院以九十一年度聲字第一０九０號裁定應執
    行刑為有期徒刑一年十月確定）；(4)再於九十二年九月一日
    ，因施用第一級毒品案件，由本院以九十二年度中簡字第一
    五一五號判處有期徒刑六月，得易科罰金確定；(5)又於九十
    二年十二月一日，因竊盜案件，經本院以九十二年度中簡字
    第二一八０號判處有期徒刑五月，得易科罰金確定；(6)復於
    九十三年八月三十日，因施用第一級毒品案件，經本院以九
    十三年度訴字第一四二四號判處有期徒刑八月確定，前揭刑
    期經入監接續執行後，已於九十五年四月五日縮刑期滿執行
    完畢（其後接執行於九十四年一月三十一日經本院以九十三
    年度中簡字第三一四一號詐欺案件判處拘役五十日，得易科
    罰金確定之刑期，至九十五年五月二十日執行完畢）。詎仍
    不知警惕，明知海洛因係毒品危害防制條例所定之第一級毒
    品，不得非法持有，竟於九十七年八月二十九日下午十時二
    十五分許，在臺中市○○路與崇德路口，以新臺幣一千五百
    元之價格，向真實姓名、年籍均不詳、綽號「阿妹仔」之成
    年女子，購入欲供己施用之海洛因一包（淨重零點二０五四
    公克，驗餘淨重零點一九六七公克），而非法持有上開海洛
    因一包。迄同日下午十時五十五分許，在臺中市○○區○○
    路六四之一六號前，其前往藥局購買欲供己注射海洛因所用
    之針筒一支而走出藥局遭警盤查之際，於有偵查犯罪職權之
    機關或個人發覺其上開持有海洛因一包之犯罪前，自動將上
    開海洛因一包及尚未使用之注射針筒一支取交警方扣案，並
    坦認持有前開海洛因一包之犯行而自首，且主動接受裁判。
二、案經臺中市警察局第五分局報請臺灣臺中地方法院檢察署檢
    察官偵查起訴。
    理    由
一、本件被告乙○○所犯係屬刑事訴訟法第三百七十六條第一款
    所列之罪，本院爰依同法第二百八十四條之一之規定行獨任
    審判。又有關以下所引用被告以外之人於審判外之言詞或書
    面陳述，而不符合刑事訴訟法第一百五十九條之一至第一百
    五十九條之四之規定者，業經公訴人及被告於本院審理時明
    示同意作為證據，且均經本院於審理時當庭直接提示而為合
    法之調查，公訴人及被告均未於言詞辯論終結前聲明異議，
    本院審酌前開證據作成或取得之狀況，並無非法或不當取證
    之情事，且亦無顯不可信之情況，故認為適當而均得以作為
    證據，是前開證據依刑事訴訟法第一百五十九條之五之規定
    ，均具有證據能力，先予敘明。
二、訊據被告對於上揭事實坦承不諱。經查：扣案之白粉一包（
    淨重零點二０五四公克，驗餘淨重零點一九六七公克）確係
    海洛因一節，業經鑑驗屬實，有行政院衛生署草屯療養院鑑
    定書一件在卷可憑；又被告於九十七年八月二十九日下午十
    時五十五分許為警查獲後所採集之尿液，經送檢驗之結果，
    並無海洛因代謝物嗎啡之陽性反應，有「臺中市警察局第五
    分局委託尿液檢驗代號與真實姓名對照表」、中山醫學大學
    附設醫院檢驗科藥物檢測中心出具之尿液檢驗報告各一份在
    卷可稽，足認被告於本院審理時供稱：伊所持有欲供己施用
    之前開海洛因一包，於購買約半個小時後、尚未及施用，即
    於為警盤查時交由警方查扣等語與事實相符而為可信。此外
    ，復有前開海洛因一包（驗餘淨重零點一九六七公克）扣案
    可佐，本件事證明確，被告犯行洵足認定。
三、核被告所為，係犯毒品危害防制條例第十一條第一項之持有
    第一級毒品罪（又被告所持有海洛因之淨重為零點二０五四
    公克，未逾行政院於九十三年一月七日以院臺法字第０九三
    ００八０五五一號令訂定發布之「轉讓持有毒品加重其刑之
    數量標準」第二條第一項第二款所定淨重五公克之數量，故
    並無毒品危害防制條例第十一條第四項加重規定之適用，附
    予敘明）。再被告前曾：(1)於九十年二月九日，因轉讓第二
    級毒品案件，由本院以八十九年度訴字第二九八０號判處有
    期徒刑十月，經上訴後，於九十年六月二十日由臺灣高等法
    院臺中分院以九十年度上訴字第七０九號上訴駁回，又經上
    訴後，於九十年九月二十八日由最高法院以九十年度臺上字
    第五二八九號上訴駁回確定；(2)又於九十年五月三日，因施
    用第一、二級毒品案件，經本院以九十年度訴字第五五九號
    分別判處有期徒刑八月、六月，應執行有期徒刑一年確定；
    (3)復於九十一年一月二十九日，因贓物案件，經本院以九十
    年度易字第一二八三號判處有期徒刑三月確定（前開(1)至(3)
    所示之刑期，嗣復經本院以九十一年度聲字第一０九０號裁
    定應執行刑為有期徒刑一年十月確定）；(4)再於九十二年九
    月一日，因施用第一級毒品案件，由本院以九十二年度中簡
    字第一五一五號判處有期徒刑六月，得易科罰金確定；(5)又
    於九十二年十二月一日，因竊盜案件，經本院以九十二年度
    中簡字第二一八０號判處有期徒刑五月，得易科罰金確定；
    (6)復於九十三年八月三十日，因施用第一級毒品案件，經本
    院以九十三年度訴字第一四二四號判處有期徒刑八月確定，
    前揭刑期經入監接續執行後，已於九十五年四月五日縮刑期
    滿執行完畢（其後接執行於九十四年一月三十一日經本院以
    九十三年度中簡字第三一四一號詐欺案件判處拘役五十日，
    得易科罰金確定之刑期，至九十五年五月二十日執行完畢）
    ，有臺灣臺中地方法院檢察署刑案資料查註紀錄表、臺灣高
    等法院被告全國前案紀錄表各一份在卷可考，其於五年以內
    故意再犯本件有期徒刑以上之罪，為累犯，應依刑法第四十
    七條第一項之規定加重其刑。另被告係於九十七年八月二十
    九日下午十時五十五分許，在臺中市○○區○○路六四之一
    六號前，因前往藥局購買欲供己注射海洛因所用之針筒一支
    而走出藥局遭警盤查之際，於有偵查犯罪職權之機關或個人
    發覺其上開持有海洛因一包之犯罪前，自動將上開海洛因一
    包及尚未使用之注射針筒一支取交警方扣案，並坦認持有前
    開海洛因一包之犯行而自首，且主動接受裁判等情，已據被
    告陳明在卷，且有被告之警詢筆錄及承辦員警製作之職務報
    告書各一份在卷可考，爰依刑法第六十二條前段之規定，減
    輕其刑；且前分別有加重、減輕之事由，依法應先加後減之
    。爰審酌被告之素行、犯罪之動機、目的、手段、持有第一
    級毒品海洛因之重量、所生危害及犯罪後之態度等一切情狀
    ，量處如主文所示之刑，並諭知易科罰金之折算標準，以示
    懲儆。
四、扣案之第一級毒品海洛因一包（驗餘淨重零點一九六七公克
    ），係被告持有、為警查獲之毒品，應依毒品危害防制條例
    第十八條第一項前段規定宣告沒收銷燬之。至扣案被告所有
    之注射針筒一支，並非被告供持有海洛因所用、預備之物，
    亦非被告持有海洛因所生或所得之物，且非屬違禁物，核與
    沒收之要件未符，爰不予宣告沒收之。
據上論斷，應依刑事訴訟法第二百九十九條第一項前段，毒品危
害防制條例第十一條第一項、第十八條第一項前段，刑法第十一
條、第四十七條第一項、第六十二條前段、第四十一條第一項前
段，判決如主文。
本案經檢察官甲○○到庭執行職務
中    華    民    國  九十七  年  十一    月  二十五  日
                  刑事第十五庭  法  官  李雅俐
以上正本證明與原本無異。
如不服本判決應於收受判決後10日內向本院提出上訴書狀，並應
敘述具體理由；其未敘述上訴理由者，應於上訴期間屆滿後20日
內向本院補提理由書（均須按他造當事人之人數附繕本）「切勿
逕送上級法院」。
                                書記官  莊金屏
中    華    民    國  九十七  年  十一    月  二十五  日
附錄論罪科刑法條：
毒品危害防制條例第十一條第一項：
持有第一級毒品者，處三年以下有期徒刑、拘役或新臺幣五萬元
以下罰金。


司法院資訊處製作；財團法人民間司法改革基金會備份。
